【裁判字號】    89,易,839
【裁判日期】    891214
【裁判案由】    竊盜
【裁判全文】
臺灣花蓮地方法院刑事判決                          八十九年度易字第八三九號
    公  訴  人  臺灣花蓮地方法院檢察署檢察官
    被      告  乙○○
右列被告因竊盜案件，經檢察官聲請逕以簡易判決處刑（八十九年度偵字第三０六０
號），本院認刑事訴訟法第四百五十一條之一第四項但書之情形，改依通常訴訟程序
審理，本院判決如左：
    主  文
乙○○竊盜，處罰金伍佰元，如易服勞役，以參佰元折算壹日。
    事  實
一、乙○○意圖為自己不法之所有，於民國八十九年八月二十二日上午九時許，駕駛
    其所有黑色無號牌之吉普車，至甲○○位於花蓮縣瑞穗鄉○○段一之五十四號園
    地中，徒手竊摘甲○○所種植之絲瓜二條及竹筍二支。乙○○得手後，欲離去之
    際，為甲○○發覺，乙○○乃將竊來之農作物丟棄後逃逸。
二、案經花蓮縣警察局鳳林分局報告臺灣花蓮地方法院檢察署檢察官偵查起訴。
    理  由
一、訊據被告乙○○坦承於前揭時地摘取甲○○所種植作物之事實，惟矢口否認有何
    竊盜之故意，辯稱：因為在八十六、八十七年間伊跟甲○○土地的前手陳春妹工
    作，陳春妹告訴伊要吃的話可以自己去摘，不用問她，所以才去前開地點摘絲瓜
    等想要自己吃，當場被甲○○發現後，因為他拿石頭要丟我，我就把東西丟了就
    跑云云。然查右揭犯罪事實，業據被害人甲○○、其妻黃秀英指訴綦詳，且有現
    場及車輛照片共六幀附卷可證，雖證人陳春妹於本院審理時證稱：當時野生的竹
    筍很多，有告訴被告可以自己去摘等語，然而證人陳春妹告知被告可以前去摘取
    之時間為八十六、八十七年間，離本件案發之時已甚為久遠，且並無任被告無論
    經過多久均可前往摘取之意，況且被告於八十九年八月二十二日、三十日先後二
    次警訊時，均矢口否認有至甲○○土地內行竊，並辯稱案發之時其在離甲○○絲
    瓜園內工作，有證人可資作證云云，嗣於八十九年九月四日警訊時則坦承行竊之
    事實，惟均隻字未提及說明有關陳春妹之事由，如被告確實誤認上開作物為陳春
    妹所種植，其為甲○○發現之初何須警惶逃離現場，而未當場查證、解釋誤會，
    反而幾番周折才承認行竊之事，且承認行竊後亦未說明陳春妹之事，是以依被告
    於現場為甲○○發現時之行止、事後於警訊時之態度判斷，被告當時主觀上實有
    心虛之情，並非認為其行為正當可以當面解釋者，證人陳春妹之證詞尚不足為被
    告無竊盜犯意之足夠證據。綜上各節，本院認被告行為當時主觀上確實有不法之
    意圖，所辯尚無足採，其竊盜犯行洵堪認定。
二、核被告所為，係犯刑法第三百二十條第一項之竊盜罪。爰審酌被告之素行、犯罪
    之手段、目的、竊取者為食物數量不多、所造成被害人之損害較為輕微、犯罪後
    已向被害人道歉，被害人亦表明不願追究之意等一切情狀，酌情量處如主文所示
    之刑，並諭知易服勞役之折算標準。
據上論結，應依刑事訴訟法第二百九十九條第一項前段，刑法第三百二十條第一項、
、第四十二條第二項，罰金罰鍰提高標準條例第一條前段、第二條，判決如主文。
中      華      民      國    八  十  九    年    十二    月    十四    日
                              臺灣花蓮地方法院刑事庭
                                  法  官  林  碧  玲
右正本證明與原本無異。
如對本判決不服，應於送達後十日內，向本院提出上訴狀。（應抄附繕本）告訴人或
被害人如對於本判決不服者，應具備理由請求檢察官上訴，其上訴期間之計算係以檢
察官收受判決正本之日期為準。
                                  法院書記官
中      華      民      國    八  十  九    年    十二    月    十八    日
附錄本判決論罪之法律條文：
刑法第三百二十條第一項：
意圖為自己或第三人不法之所有，而竊取他人之動產者，為竊盜罪，處五年以下有期
徒刑、拘役或五百元以下罰金。


司法院資訊處製作；財團法人民間司法改革基金會備份。
